臺灣高等法院交通事件裁定　　　　　　100年度交抗字第111號
抗　告　人
即受處分人　巫超勝
上列抗告人因違反道路交通管理處罰條例案件，不服臺灣板橋地
方法院所為中華民國99年12月27日99年度交聲字第2760號裁定（
原處分案號：臺北市交通事件裁決所北市裁罰字第裁
22-A00HC5720號），提起抗告，本院裁定如下：
    主  文
抗告駁回。
    理  由
一、按駕駛執照業經吊銷、註銷仍駕駛小型車或機器腳踏車者，
    處新臺幣（下同）6000元以上12000 元以下罰鍰，並當場禁
    止其駕駛，道路交通管理處罰條例第21條第1項第4款定有明
    文。
二、原裁定意旨略以：抗告人即受處分人巫超勝之駕駛執照業於
    民國95年11月20日經註銷，惟仍駕駛車號4615-GH 號自小客
    車上路，於99年7月13日23時18分許，行經臺北市○○街200
    號前，經臺北市政府警察局大同分局福德派出所警員掣單舉
    發。受處分人不服提出申訴，經原處分機關調查結果，仍認
    有上開違規屬實，乃依道路交通管理處罰條例第21條第1 項
    第4款裁處罰鍰9,000元。受處分人雖辯以：伊先前於94年7
    月31日下午3時至4時許，駕駛車號BE-5165 號自小客車，行
    經彰化縣彰化市時，被2、3部警車包抄將伊車攔下，除了查
    驗身分證、駕照外，又問了很多事，伊因急著返回臺北，要
    求警員快點調查，引起警員不悅，雙方起了口角，之後才說
    要舉發伊在駕車時使用行動電話；但實情並非如此，伊當然
    不簽名。伊於99年7 月13日23時18分許，駕車遭警方攔下盤
    查，始知駕照已被吊銷，伊認為罰得太重，且根本是被整云
    云。然經原審調查後，因認受處分人有駕駛執照業經吊銷、
    註銷仍駕駛小型車或機器腳踏車之違規行為，原處分機關依
    道路交通管理處罰條例第21條第1項第4款規定，裁處罰鍰9,
    000 元，核無不當，受處分人聲明異議為無理由，應予駁回
    等語。
三、抗告意旨略以：警察掣單舉發，應有違規照片或拍攝錄影帶
    為佐證；受處分人駕駛執照遭裁決所吊銷、註銷乙節，起因
    於94年7月31日下午3時至4 時許，彰化縣警察局保安警察隊
    警員執法不當，且未就伊駕車有無違規使用行動電話，提出
    照片或錄影為證所致，理應撤銷受處分人上開吊銷、註銷駕
    駛執照之原處分，改依未依規定駕駛汽車未隨身攜帶駕駛執
    照裁處罰鍰，為此提起抗告，請求撤銷原裁定云云。
四、經查：受處分人於其駕駛執照遭註銷後，確有於上開時地，
    駕駛自小客車行駛之違規行為，經臺北市政府警察局大同分
    局福德派出所警員掣單舉發，除有臺北市政府警察局舉發違
    反道路交通管理事件通知單（99年7月13日掌電字第A00HC57
    20號）1 張附卷足稽，並有受處分人於交通違規案件陳述書
    及聲明異議狀在卷足佐，足認受處分人確有前揭違規事實。
    抗告意旨雖以前詞置辯，惟查，原裁定已敘明受處分人於94
    年7月31日15時40分許，駕駛車號BE-5165號自小客車，行經
    彰化縣彰化市，因使用手持式行動電話進行撥接或通話之交
    通違規事實，經臺北市交通事件裁決所違反道路交通管理事
    件裁決書（北市裁催字第22-I00000000號）裁罰，且該裁決
    書經原處分機關於94年11月10日郵寄至受處分人之戶籍地「
    臺北市○○街181號6樓之16」，並依行政程序法關於寄存送
    達之相關規定，於94年11月20日將該裁決書寄存於台北大同
    郵局，符合行政程序法第72條至第74條規定之寄存送達程序
    ，該裁決書已發生合法送達之效力；受處分人未依上開裁決
    書所定之期限，逾期不繳納罰鍰並遭易處吊扣駕駛執照後繳
    交駕駛執照，亦未主動繳交駕駛執照，主管機關依據道路交
    通管理處罰條例第65條第1項第2款規定逕行吊銷受處分人駕
    駛執照。受處分人對於原處分機關所為後續裁罰，置之不理
    ，原處分機關依據上述規定逕行吊銷受處分人駕駛執照，均
    核無不當等語。受處分人既未就上開逕行吊銷受處分人駕駛
    執照之處分，於法定期間內提出異議，上開吊銷駕駛執照之
    處分，已生形式之確定力，本院自應將其存在或內容視為既
    存事實，作為本件裁判之基礎。受處分人仍執陳詞，指摘上
    開已確定之處分不當，並非本院所得審究。又受處分人駕駛
    執照業經吊銷、註銷仍駕駛上開自小客車之事實，既為受處
    分人所不爭執。原裁定以原處分機關依道路交通管理處罰條
    例第21條第1項第4款規定，裁處抗告人罰鍰9,000 元，核無
    違誤，因而駁回聲明異議，並無不合。抗告意旨仍執前詞，
    提起抗告，指摘原裁定不當，為無理由，應予駁回。
據上論結，依道路交通事件處理辦法第25條，刑事訴訟法第412
條，裁定如主文。
中    華    民    國    100   年    3     月    17    日
                  刑事第二十四庭審判長法  官  李錦樑
                                      法  官  陳恆寬
                                      法  官  張惠立
以上正本證明與原本無異。
不得再抗告。
                                      書記官  陳珮茹
中    華    民    國    100   年    3     月    17    日